【裁判字號】    97,易,200
【裁判日期】    970708
【裁判案由】    竊盜
【裁判全文】
臺灣嘉義地方法院刑事判決               97年度易字第200號
公  訴  人  臺灣嘉義地方法院檢察署檢察官
被      告  丁○○
上列被告因竊盜案件，經檢察官提起公訴（97年度偵字第1670號
、第2105號），本院判決如下：
    主  文
丁○○犯附表所示貳罪，各處如附表所載之刑，應執行有期徒刑
壹年肆月。
    事  實
一、丁○○前因竊盜案件，經本院以八十九年度易字第一一００
    號判決判處有期徒刑一年八月，並諭知於刑之執行前令入勞
    動處所施以強制工作，經臺灣高等法院臺南分院於民國九十
    年四月三十日，以九十年度上易字第二三三號判決駁回上訴
    確定，於九十五年二月十七日縮刑期滿執行完畢。詎仍不知
    悔悟，基於意圖為自己不法所有之竊盜犯意，分別為以下之
    行為：
(一)於九十七年一月二十八日凌晨三時四十分許之夜間，侵入嘉
    義縣鹿草鄉下潭村四十八號丙○○住宅，竊取其夫乙○○所
    有，放置臥室內長褲口袋中之新臺幣（下同）四千二百元，
    得手後，欲離去時遭丙○○發現而逃逸。嗣由丙○○報警處
    理，並經丁○○同意搜索其嘉義縣鹿草鄉下潭村下潭四０三
    號住處，扣得其所有，為上揭竊盜犯行時所穿著之黑色外套
    一件，而悉上情。
(二)再另行起意，於九十七年三月十六日二十三時四十分許之夜
    間，侵入嘉義縣鹿草鄉碧潭村二十三號之一甲○○之住宅，
    竊取甲○○所有，放置在客廳音響上之數位相機一部，得手
    後因遭甲○○之子林志憲發現，丁○○隨即將竊得之數位相
    機丟棄地上，旋經甲○○與林志憲報警處理而查獲。
二、案經嘉義縣警察局水上分局報告臺灣嘉義地方法院檢察署檢
    察官偵查起訴。
壹、程序事項
一、按被告以外之人於審判外之言詞或書面陳述，除法律有規定
    者外，不得作為證據；而於偵查中向檢察官所為之陳述，除
    顯有不可信之情況者外，得為證據，刑事訴訟法第一百五十
    九條第一項、第一百五十九條之一第二項分別定有明文。本
    案證人丙○○於偵查中經具結所為證言，固屬被告以外之人
    於審判外之言詞陳述，惟係於自由意志下所為陳述，並經具
    結，自無顯不可信之情形，依刑事訴訟法第一百五十九條之
    一第二項規定，自應有證據能力。
二、另被告以外之人於審判外之陳述，雖不符前四條（即刑事訴
    訟法第一百五十九條之一至之四）之規定，而經當事人於審
    判程序同意作為證據，法院審酌該言詞陳述或書面陳述作成
    時之情況，認為適當者，亦得為證據。當事人、代理人或辯
    護人於法院調查證據時，知有第一百五十九條第一項不得為
    證據之情形，而未於言詞辯論終結前聲明異議者，視為有前
    項之同意，此觀刑事訴訟法第一百五十九條之五規定甚明。
    本件公訴檢察官及被告於本院準備程序及審理時對於證人丙○○、甲○○、林志憲於警詢之證述暨其他相關具傳聞性質
    之證據資料（詳如下述）等證據能力，均表示同意作為本案
    之證據，且迄於言詞辯論終結前亦未聲明異議。本院審酌前
    揭證人之陳述及證據資料作成時之情況，核無違法取證或其
    他瑕疵，認為以之作為證據為適當，自得作為證據。
貳、實體事項
一、訊據被告丁○○，除坦承於九十七年三月十六日二十三時四
    十分許之夜間，侵入甲○○住宅，竊取數位相機一部得手，
    惟得手後遭發現而查獲乙節屬實外，矢口否認有何至犯罪事
    實一（一）所示之住宅偷竊等犯行，辯稱：患有癲癇症，當
    時在家裡和母親睡覺云云。惟查：
(一)上揭犯罪事實一（二）部分，業據證人甲○○、林志憲於警
    詢證述甚詳，復有所竊物品及現場照片六張、贓物認領保管
    單、扣押書等件在卷為憑（見附表編號二所示證據出處），
    堪為補強證據，擔保被告此部分自白犯罪與事實相符。
(二)至於犯罪事實一（一）部分，已據證人丙○○於警詢、偵查
    中具結及本院審理時到庭具結證述甚詳，且有嘉義縣警察局
    水上分局下潭派出所嫌疑指證照片、搜索同意書、搜索扣押
    筆錄、扣押物品目錄表、扣押書、扣押物品收據、報害報告
    等件在卷可佐（見附表編號一所示證據出處），又丙○○於
    本院審理時到庭證稱：睡覺時有開燈，有看到竊賊之臉，又
    係禿頭，頭頂並無頭髮，穿著黑色外套等語，並經指認即為
    在場之被告，且亦證稱扣案之黑色外套即被告行竊時所穿著
    無誤（見本院卷第七十三至七十六頁），再佐以丙○○係甫
    於案發後之九十七年一月二十八日凌晨四時三十分許，在嘉
    義縣警察局水上分局下潭派出所製作警詢筆錄，並由警方依
    法定程序，提供五人照片供其指認，由其依所親見偷竊者之
    特徵進行指認後，警方始依其指認之人及訊問時所陳述之特
    徵等線索，進而於同年二月四日下午二時許，至被告住處進
    行搜索，扣得黑色外套一件，復於當日下午二時五十分許，
    警方再詢問丙○○，確認行竊者即為被告，且當時所穿著上
    衣即為該件黑色外套無訛，均徵丙○○指訴被告應無誤認之
    可能。況且，被告後於九十七年二月十八日凌晨零時許，侵
    入嘉義縣鹿草鄉光潭村下潭二七七號之一住宅偷竊未遂，經
    本院以九十七年度朴簡字第一一五號判決判處有期徒刑五月
    確定等情，此有判決書乙份附卷足稽（見本院卷第五十七至
    六十頁），復觀之被告已坦承之本件犯罪事實一（二）所示
    竊盜犯行，均係趁夜間侵入他人住宅等相同方式，竊取他人
    財物，被告辯稱：晚上均在家睡覺云云，已非可信，又其竊
    取之行為模式均為雷同，更徵執詞否認犯行，顯為脫免刑責
    。至於被告雖亦辯稱患有癲癇病云云，然癲癇症發作時，雖
    有意識障礙，且不知自身之行為，但偷竊行為不必然與癲癇
    有直接關係，此有財團法人嘉義基督教醫院九十七年五月十
    二日嘉基醫字第９７０５０００３９號函在卷為佐（見本院
    卷第四十八頁），輔以丙○○並未證述當時被告有何癲癇發
    作之情，尚且於遭發覺之際，丙○○一經呼喊，被告即迅速
    逃離現場，已據丙○○證述在卷（見本院卷第七十四頁），
    是被告以癲癇症云云置辯，亦係卸責之詞，不足採信，被告
    確有竊取丙○○之夫所有之四千二百元，允無疑義。
(三)綜上，本案事證明確，被告辯稱並未侵入丙○○住處行竊云
    云，毫無憑信，難以採信，本件被告犯行，均堪認定，應予
    依法論科。
二、論罪科刑
(一)核被告丁○○所為，均係犯刑法第三百二十一條第一項第一
    款之夜間侵入住宅竊盜罪，其所犯二罪，分別侵害不同被害
    人之財產法益，時間間隔一月有餘，顯屬各別犯意，應分論
    併罰。又被告前於八十九年間因竊盜案件，經本院以八十九
    年度易字第一一００號判決判處有期徒刑一年八月，並諭知
    於刑之執行前，令入勞動處所施以強制工作三年，經臺灣高
    等法院臺南分院於九十年四月三十日駁回上訴確定，九十五
    年二月十七日縮刑期滿執行完畢，此有臺灣高等法院被告前
    案紀錄表在卷可佐，其於受徒刑之執行完畢，五年以內故意
    再犯本件有期徒刑以上之二罪，均為累犯，各應依刑法第四
    十七條第一項規定，加重其刑。
(二)爰審酌被告國小畢業之智識程度、前有多次竊盜罪之素行、
    犯後坦承部分犯行之態度，且迄未賠償被害人之損失，兼衡
    其犯罪手段、方法及所竊財物價值，自承務農、與母親同住
    、國小畢業之智識程度等一切情狀，依犯罪事實一（一）、
    （二），各量處有期徒刑十月、八月，並定應執行有期徒刑
    一年四月，以資懲儆。另扣案之黑色外套一件，係被告為犯
    罪事實一（一）所示犯行時所穿著，並非供犯罪所用之物，
    不予宣告沒收。
(三)至於公訴意旨另以諭知被告令入勞動處所強制工作等語，惟
    本院衡之被告前揭竊盜案件，於九十五年二月十七日縮刑期
    滿執行完畢後，迄至本案為警查獲，此二年之期間並無任何
    竊盜等犯罪案件為警查獲，並經追訴，此觀前揭紀錄表已明
    ，本次查獲竊盜犯行為二次，尚難認被告於前揭竊盜案件執
    行完畢後，仍有犯罪之習慣，或有遊蕩、懶惰成習而犯罪之
    情形，又本件二次所竊取之財物價值非鉅，予以定應執行一
    年四月之有期徒刑刑罰制裁，應足以令其心生警惕與教訓，
    故認尚無諭知刑前強制工作之必要，併予敘明。
據上論斷，應依刑事訴訟法第二百九十九條第一項前段，刑法第
三百二十一條第一項第一款、第四十七條第一項、第五十一條第
五款，判決如主文。
本案經檢察官古富祺到庭執行職務
中    華    民    國    97    年     7    月    8    日
                  刑事第二庭審判長法  官  沈福財
                                  法  官  陳正昇
                                  法  官  林青怡
上列正本證明與原本無異。
如不服本判決，應於判決送達後十日內向本院提出上訴狀，上訴
書狀依法應敘述具體理由，如未敘述具體理由者，應於上訴期間
屆滿後二十日內補提理由書於本院（均應附繕本）。告訴人或被
害人如對於本判決不服者，應具備理由請求檢察官上訴，其上訴
期間之計算係以檢察官收受判決正本之日期為準。
中    華    民    國    97    年     7    月    8    日
                                  書記官  李佳惠
附錄本案決論罪科刑法條
刑法第321條
（加重竊盜罪）
犯竊盜罪而有左列情形之一者，處 6 月以上、 5 年以下有期徒
刑：
一  於夜間侵入住宅或有人居住之建築物、船艦或隱匿其內而犯
    之者。
二  毀越門扇、牆垣或其他安全設備而犯之者。
三  攜帶兇器而犯之者。
四  結夥三人以上而犯之者。
五  乘火災、水災或其他災害之際而犯之者。
六  在車站或埠頭而犯之者。
前項之未遂犯罰之。
【附表】被告丁○○本件犯行一覽表
┌──┬────────┬───────────┬────────┐
│編號│犯罪事實        │證據出處              │宣告刑          │
├──┼────────┼───────────┼────────┤
│一  │犯罪事實一(一)    │1.證人丙○○於警詢及偵│丁○○犯夜間侵入│
│    │                │  查、本院審理時具結之│住宅竊盜罪，累犯│
│    │                │  證述（見嘉水警偵字第│，處有期徒刑拾月│
│    │                │  0000000000│。              │
│    │                │  ５號警卷第一至四頁；│                │
│    │                │  九十七年度偵字第一六│                │
│    │                │  七０號偵查卷第九至十│                │
│    │                │  一頁；本院卷第七十三│                │
│    │                │  至七十六頁）        │                │
│    │                │2.嘉義縣警察局水上分局│                │
│    │                │  下潭派出所嫌疑指證照│                │
│    │                │  片、搜索同意書、搜索│                │
│    │                │  扣押筆錄、扣押物品目│                │
│    │                │  錄表、扣押書、扣押物│                │
│    │                │  品收據、長袖外套指證│                │
│    │                │  照片、被害報告各一份│                │
│    │                │  （同前警卷第十至十九│                │
│    │                │  頁）                │                │
├──┼────────┼───────────┼────────┤
│二  │犯罪事實一(二)    │1.證人甲○○、林志憲於│丁○○犯夜間侵入│
│    │                │  警詢之證述（見嘉水警│住宅竊盜罪，累犯│
│    │                │  偵字第０９７００８１│，處有期徒刑捌月│
│    │                │  ２２９號警卷第六至九│。              │
│    │                │  頁）                │                │
│    │                │2.所竊物品及現場照片六│                │
│    │                │  張、贓物認領保管單、│                │
│    │                │  扣押書各一紙（同前警│                │
│    │                │  卷第十至十四頁）。  │                │
└──┴────────┴───────────┴────────┘


司法院資訊處製作；財團法人民間司法改革基金會備份。
